【裁判字號】    92,易,733
【裁判日期】    920307
【裁判案由】    竊盜
【裁判全文】
臺灣板橋地方法院刑事判決                          九十二年度易字第七三三號
    公  訴  人  臺灣板橋地方法院檢察署檢察官
    被      告  甲○○
右列被告因竊盜等案件，經檢察官提起公訴〔九十二年度偵字第一０九一號〕，本院
判決如左：
    主  文
甲○○竊盜，處有期徒刑肆月，如易科罰金以參佰元折算壹日。
    事  實
壹、甲○○意圖為自己不法之所有，於民國〔下同〕九十一年十二月二十二日上午三
    時三十分許，在臺北縣板橋市○○○路○段五巷十二號某網路咖啡店，趁乙○○
    不注意之際，徒手竊取乙○○所有皮包壹個〔內有國民身分證、駕駛執照、現金
    新台幣貳仟元及大眾商業銀行、萬泰商業銀行預借現金卡各壹張等物〕，得手後
    ，復基於意圖為自己不法之所有之概括犯意，先後於〔一〕九十一年十二月二十
    二日上午四時五十七分四秒、五時二分五十九秒、五時十分四十四秒、五時十一
    分三十五秒許，持竊得之右開萬泰商業銀行預借現金卡，在臺北縣板橋市○○○
    路○段，接連四次，對臺北銀行機器編號第「0000000」號提款機，輸入
    密碼『預借』現金新台幣〔下同〕貳仟元、參仟元、伍仟元、壹萬伍仟元，使上
    開金融機構辨識系統對於真正持卡人之識別陷於錯誤，以此不正方法由自動付款
    設備取得上揭款項。〔二〕九十一年十二月二十三日，持竊得之右開大眾商業銀
    行預借現金卡，接連三次對右開提款機，輸入密碼『預借』現金伍仟元、貳萬元
    及伍仟元，使上開金融機構辨識系統對於真正持卡人之識別陷於錯誤，以此不正
    方法由自動付款設備取得上揭款項。嗣於九十一年十二月二十九日上午十時三十
    分許，為警查獲。
貳、案經臺北縣政府警察局板橋分局報請臺灣板橋地方法院檢察署檢察官偵查起訴。
    理  由
壹、訊據被告甲○○，簽辯意旨略以：〔一〕乙○○原將右開皮包放在褲子後口袋內
    ，坐的時候不小心掉了，然後乙○○去上廁所，伊即將之撿起來。〔二〕上開皮
    包內，確有國民身分證、駕駛執照、現金貳仟元及大眾商業銀行、萬泰商業銀行
    預借現金卡各壹張，伊曾以冒用密碼方式，於同日及次日連續七次，持上開預借
    現金卡，由自動付款設備詐取銀行所有之新臺幣共伍萬伍仟元，但此伍萬伍仟元
    係包括皮包內之現金貳仟元等〔參見本院九十二年三月四日審判筆錄〕；查：
    一、右揭事實中，關於「甲○○意圖為自己不法之所有，於九十一年十二月二十
        二日上午三時三十分許，在臺北縣板橋市○○○路○段五巷十二號某網路咖
        啡店，趁乙○○不注意之際，徒手竊取乙○○所有放於桌面上皮包壹個〔內
        有國民身分證、駕駛執照、現金新台幣貳仟元及大眾商業銀行、萬泰商業銀
        行預借現金卡各壹張等物〕得手。」部份，業據被告於警訊時自白：「〔乙
        ○○之皮包〕我係於民國九十一年十二月二十二日三時三十分許，在板橋市
        ○○○路一段五巷十二號內網咖『竊』得的。」、「我竊得乙○○之黑皮包
        內，除了有他〔乙○○〕的駕駛執照及兩張萬泰及大眾銀行預借現金卡外，
        尚有其〔乙○○〕身分證及現金新台幣貳仟元，... 」〔參見偵卷附被告之
        警訊筆錄，偵訊筆錄同旨〕，核與被害人乙○○於警訊及偵訊時指訴被害情
        節〔失竊時間容後述〕相符，復有贓物認領保管單足資佐證，凡此情節，堪
        認被告於警訊及偵訊時自白情節，與事實相符，足為認定右開事實之依據。
        且查：
        〔一〕被害人乙○○係指訴：「我皮包....在板橋市板橋市○○○路○段五
              巷十二號網咖內『遭竊』，... 」〔參見被害人乙○○之警訊筆錄〕
              ，核與被告於警訊、偵訊時供述伊『竊』得右開皮包之旨相符，自以
              被告於警訊及偵訊時供述情節可採；被告於本院審理時辯稱：乙○○
              原將右開皮包放在褲子後口袋內，坐的時候不小心掉了，然後乙○○
              去上廁所，伊即將之撿起來云云，不足採信。
        〔二〕被害人乙○○於警訊時指訴失竊之時間為「九十一年十二月『二十九
              日』三時三十分許」〔參見被害人乙○○之警訊筆錄〕，與被告自白
              於「九十一年十二月二十二日上午三時三十分許」竊得右開皮包，貳
              者相左。但，被告於警訊、偵訊及本院審理時，均自白持事實欄所示
              預借現金卡由右開自動付款設備取得現金。細查偵卷附交易明細表記
              載『交易時間』為「九十一年十二月二十二日」、「九十一年十二月
              二十三日」，此有上開交易明細表足佐，據此，關於竊盜右開皮包之
              時間，應以被告自白情節較洽事理。
    二、右揭事實中，關於被告甲○○由自動附款設備詐取財物部份，業據被害人乙
        ○○於警訊及偵查時指訴歷歷，被告歷警訊及偵審中，亦均直言執持右開預
        借現金卡自前開自動付款設備取得財物，貳者關於此意旨，互核相符，復有
        被害人乙○○提出附偵查卷之「大眾商業銀行交易查詢單」、「萬泰商業銀
        行客戶交易明細表」影本各壹件足佐，已見被告確有事實欄〔一〕、〔二〕
        所示犯行；又前開「大眾商業銀行交易查詢單」、「萬泰商業銀行客戶交易
        明細表」確列載如事實欄所示之交易紀錄，其中事實欄〔一〕部份，帳列於
        「萬泰商業銀行」，事實欄〔二〕部份，帳列於「大眾商業銀行」，此有上
        引交易查詢單等足稽，據此，認被告依序持事實欄所示「萬泰商業銀行」、
        「大眾商業銀行」為事實欄〔一〕、〔二〕所示犯行；末查，據上開交易查
        詢單等列載之交易紀錄核計，被告自右開自動付款設備取得之款項合計即為
        伍萬伍仟元，被告辯稱「此伍萬伍仟元係包括皮包內之現金貳仟元」云云，
        顯非實情。
    三、本件事證明確，被告之右開犯行，堪予認定。
貳、核被告所為，係犯刑法第三百二十條第一項竊盜罪、第三百三十九條之二第一項
    由自動付款設備取得他人財物罪。被告所為事實欄〔一〕、〔二〕所示由自動付
    款設備取得他人財物犯行，時間緊接，犯罪構成要件相同，顯係基於概括犯意反
    覆為之，依連續犯之規定論以一罪，並加重其刑。所犯竊盜與由自動付款設備取
    得他人財物犯行，有方法結果之牽連關係，應從一重之竊盜罪處斷。爰審酌被告
    犯罪之動機、目的、手段、已將部份贓款即貳萬伍仟伍佰元返還被害人，復有贓
    物認領保管單可按，並其犯罪後態度等一切情狀，量處如主文所示之刑，並諭知
    易科罰金之折算標準。
據上論斷，應依刑事訴訟法第二百九十九條第一項前段，刑法第三百二十條第一項、
第三百三十九條之二第一項、第五十六條、第五十五條、第四十一條第一項前段，罰
金罰鍰提高標準條例第一條前段、第二條，判決如主文。
本案經檢察官高智美到庭執行職務。
中      華      民      國      九十二      年      三      月    七    日
                                  臺灣板橋地方法院刑事第五庭
                                          法  官  陳  福  來
右正本證明與原本無異。
如不服本判決，應於判決送達後十日內，向本院提出上訴狀。
                            書記官  林  兆  嘉
中      華      民      國      九十二      年      三      月    十    日
附錄本案論罪科刑參考法條全文：
刑法第三百二十條：
意圖為自己或第三人不法之所有，而竊取他人之動產者，為竊盜罪，處五年以下有期
徒刑、拘役或五百元以下罰金。
意圖為自己或第三人不法之利益，而竊佔他人之不動產者，依前項之規定處斷。
前二項之未遂犯罰之。
刑法第三百三十九條之二：
意圖為自己或第三人不法之所有，以不正方法由自動付款設備取得他人之物者，處三
年以下有期徒刑、拘役或一萬元以下罰金。
以前項方法得財產上不法之利益或使第三人得之者，亦同。


司法院資訊處製作；財團法人民間司法改革基金會備份。
